Дальская Устинья, QA Engineer

8 (904) 885-95-11 | **Email**: dalskaya_88@mail.ru | **GitHub**: https://github.com/Dalskaya

О СЕБЕ

Я — начинающий специалист в области тестирования программного обеспечения. Недавно завершила интенсивный курс по тестированию, где приобрела практические навыки и уверенность в своих силах. Стремлюсь развиваться в карьере QA-инженера и углублять свои знания в сфере обеспечения качества программного обеспечения. Буду рада применить свои знания и опыт в новых проектах.

навыки & языки

Hard skills:

TMS: Qase. BTS: YouTrack.

Базы данных: MySQL.

REST/SOAP API: Postman, Swagger, SoapUI, Devtools, JSON/XML.

Снифферы: Charles Proxy. Работа с кодом: Vscode.

Soft skills:

- •Коммуникабельность: Умение ясно и эффективно передавать информацию, как в устной, так и в письменной форме.
- •Внимание к деталям: Способность заметить незначительные, но критичные ошибки или несоответствия.
- •Аналитическое мышление: Умение логически подходить к решению проблем и анализировать сложные ситуации.
- •Эмпатия и командная работа: Готовность работать в составе команды, помогать коллегам и принимать их точки зрения.
- •Гибкость и адаптивность: Готовность учиться и приспосабливаться к новым условиям или инструментам.
- •Настойчивость и решительность: Стремление добиться результата и решать проблемы, несмотря на трудности.

Языки: Английский - Intermediate (A1).

ОПЫТ РАБОТЫ

Кладовщик - АО «Почта России» | Сентябрь 2023 - н.в. **Менеджер - «WILDBERRIES»** | Июнь 2022 - Июнь 2023

Бухгалтер - АУ «Советская районная больница» | Июль 2017 - Сентябрь 2020

ОБРАЗОВАНИЕ

Функциональное тестирование ПО | Курс Артёма Русова | Июль 2024 - Октябрь 2024 Техносферная безопасность | ТГУ | 2023 | Безопасность технологических процессов и производств

Банковское дело | РГСУ | 2014 | Специалист банковского дела